臺灣臺北地方法院行政訴訟判決　
111年度交字第150號
原      告  黃鈞瑜  
被      告  新北市政府交通事件裁決處
                      設新北市○○區○○路0段000號2樓
代  表  人  李忠台    住同上
訴訟代理人  黃曉妍律師
上列當事人間交通裁決事件，原告不服被告民國111年3月25日新
北裁催字第48-CA0000000號裁決，提起行政訴訟，本院判決如下
：
    主  文
原告之訴駁回。
訴訟費用新臺幣參佰元由原告負擔。　　
    事實及理由
壹、程序部分
　　本件屬交通裁決事件，爰依行政訴訟法第237條之7規定，不
    經言詞辯論，逕為判決。
貳、實體部分　　
一、事實概要：
　　原告駕駛000-0000號普通重型機車（下稱系爭車輛），於民
    國110年12月29日下午6時45分許，行經中和區興南路1段(景
    新街)處，因闖紅燈，經民眾向檢具證據資料向新北市政府
    警察局中和分局（下稱舉發機關）檢舉，舉發機關遂依道路
    交通管理處罰條例（下稱道交條例）第53條第1項規定，以
    新北市警交大字第CA0000000號舉發違反道路交通管理事件
    通知單（下稱系爭舉發單），逕行舉發系爭車輛車主有「駕
    車行經有燈光號誌管制之交岔路口闖紅燈」之違規行為，並
    載明應到案日期為111年3月5日前。嗣原告於111年1月25日
    向被告提出申訴，經被告函請舉發機關就原告陳述事項協助
    查明，舉發機關函復依規定舉發尚無違誤；系爭車輛車主於
    111年3月25日辦理歸責予原告，被告並於同日以原告於上開
    時、地有「駕車行經有燈光號誌管制之交岔路口闖紅燈」之
    違規事實，依道交條例第53條第1項，以新北裁催字第48-CA
    0000000號裁決書（下稱原處分）對原告裁處罰鍰新臺幣（
    下同）1,800元，並記違規點數3點，原處分於同日對原告送
    達。原告不服，於111年3月8日向本院提起行政訴訟。
二、原告起訴主張：
　　從採證影像中可確定在機車停等區之車輛為系爭車輛，但影
    像中某個時間點被汽車擋住，無法確定穿越路口之車輛為系
    爭車輛等情，並聲明：原處分撤銷。
三、被告則以：
　　詳閱檢舉影像，畫面時間18:44:56至18:45:03內容，清晰可
    見原告身著黃色上衣駕駛車牌號碼000-0000之藍色普通重型
    機車騎乘於檢舉人前方，雖於18:44:56至18:44:59時有一黑
    色普重機暫時遮擋原告攝錄設備，然於18:45:00處後即又能
    見身著黃色上衣騎乘藍色機車之原告正處興南路一段內側車
    道機車停等格附近，爾後18:45:00至18:45:03時原告無視路
    口紅燈逕行穿越停止線及人行穿越道直行駛離，比對車籍資
    料，車牌000-0000之車主為訴外人，但其已於應到案日前辦
    理歸責，該歸責通知書業已合法送達原告，原告對該歸責通
    知並未再提異議，是以，原告確為本件裁罰對象，其主張應
    無可採，並不影響其違規事實之成立等語置辯，並聲明：原
    告之訴駁回。
四、本院之判斷：
㈠、道交條例第53條第1項規定：「汽車駕駛人，行經有燈光號誌
    管制之交岔路口闖紅燈者，處新臺幣1,800元以上5,400元以
    下罰鍰。」。又道交條例第63條第1項第3款規定：「汽車駕
    駛人有下列各款所列條款之一者，除依原條款處罰鍰外，並
    予記點：…三、有第43條、第53條或第54條情形之一者，各
    記違規點數3點。」。又機車駕駛人，行經有燈光號誌管制
    之交岔路口闖紅燈，期限內繳納或到案聽候裁決者，依違反
    道路交通管理事件統一裁罰基準及處理細則第2條第2項所定
    之違反道路交通管理事件統一裁罰基準表之規定，應對該機
    車駕駛人處以新臺幣1,800元之罰鍰，並記違規點數3點。
㈡、復按汽車駕駛人駕駛汽車，應遵守道路交通標誌、標線、號
    誌之指示，道路交通安全規則第90條前段定有明文。又按車
    輛面對圓形紅燈表示禁止通行，不得超越停止線或進入路口
    ，道路交通標誌標線號誌設置規則第206 條第5 款定有明文
    。又交通部82年4月22日交路字第009811號函說明二略以：
    「為促使駕駛人回歸於對標線之認知，同時兼顧執法技術層
    面與大眾接受程度，茲將面對圓形紅燈時超越停止線或闖紅
    燈之認定敘述如后提供參考：（一）車輛面對圓形紅燈時仍
    逕予穿越路口至銜接路段，含左轉、直行、迴轉及右轉（依
    箭頭綠燈允許行駛者除外）即視為闖紅燈之行為。」。
㈢、經查，原告駕駛系爭車輛，於110年12月29日下午6時45分許
    ，行經中和區興南路1段(景新街)處，因有「駕車行經有燈
    光號誌管制之交岔路口闖紅燈」之違規行為，遭舉發機關執
    勤員警製單舉發，原告雖提出申訴不服舉發，惟經被告函請
    舉發機關查明原告陳述情節及違規當時情形後，仍認違規事
    實明確，乃依道交條例第53條第1項規定，以原處分裁處原
    告罰鍰1,800元，並記違規點數3點等情，有系爭舉發單（本
    院卷第71頁）、原告申訴資料（本院卷第85-89頁）、歸責
    通知書（本院卷第93頁）、舉發機關111年2月15日新北警中
    交字第1114638736號函（本院卷第91-92頁）、原處分（本
    院卷第97頁）、採證照片（本院卷第73-74頁）在卷可稽，
    核堪採認為真實。
㈣、再查，觀諸本院依被告所提供之採證光碟所製之勘驗筆錄（
    見本院卷第113-117頁），畫面時間18：44：46，可見一輛
    駕駛人穿著黃色衣服、車牌號碼為「000-0000」之機車（即
    系爭車輛）行駛於檢舉人車輛前方。畫面時間18：45：00路
    口號誌轉為紅燈，系爭車輛繼續往前行駛，畫面時間18：45
    ：01至18：45：02路口號誌仍為紅燈，系爭車輛逕予直行通
    過路口，依交通部82年4月22日交路字第009811號函，足認
    原告確有駕車行經有燈光號誌管制之交岔路口闖紅燈之違規
    行為無訛，被告據此裁罰原告，並無違誤。原告雖稱影像中
    系爭車輛某個時間點被汽車擋住，無法確認穿越路口之車輛
    為系爭車輛云云，惟依上開勘驗筆錄中檢舉人行車紀錄器畫
    面之截圖，可見穿越路口之車輛駕駛人即為前述駕駛系爭車
    輛之穿著黃色衣服之人，且經本院檢視檢舉人行車紀錄器連
    續影像，亦確認穿越路口之車輛即為系爭車輛無誤，原告之
    主張，並不可採。
五、綜上所述，原告於事實概要欄所載時、地，有如事實概要欄
    所示之違規行為，事證明確，經被告於111年3月25日依道交
    條例第53條第1項，以原處分裁處原告罰鍰1,800元，並記違
    規點數3點，核無違誤。原告訴請撤銷原處分，為無理由，
    應予駁回。
六、本案判決基礎已臻明確，兩造其餘攻擊防禦方法及訴訟資料
    ，經本院審核後，認與判決結果不生影響，且無調查之必要
    ，爰不一一論述及調查，併此敘明。
七、第一審裁判費為300元，依法應由敗訴之原告負擔，且係原
    告於起訴時繳納，爰確定第一審訴訟費用如主文第2項所示
    。
八、結論：原告之訴為無理由，依行政訴訟法第98條第1項前段
    、第237條之8第1項，判決如主文。
中　　華　　民　　國　　111 　年　　8 　　月　　 2　　日
                  行政訴訟庭　　法　官　張瑜鳳
以上正本係依原本作成。
如不服本判決，應於判決送達後20日內，以原判決違背法令為理
由，向本院提出上訴狀並表明上訴理由（原判決所違背之法令及
其具體內容或依訴訟資料可認為原判決有違背法令之具體事實）
，並繳納上訴裁判費新臺幣750 元。
其未載明上訴理由者，應於提出上訴後20日內，向本院補提理由
書（上訴狀及上訴理由書均須按他造人數附繕本）；如未按期補
提上訴理由書，則逕以裁定駁回上訴。　　　　　　　　　
中　　華　　民　　國　　111 　年　　8 　　月　　2 　　日
                                書記官  林劭威